臺灣基隆地方法院刑事判決　　　　　　　　　　　　　九十三年度簡上字第六一號
　　公　訴　人　臺灣基隆地方法院檢察署檢察官
　　上　訴　人
　　即　被　告　乙○○　男　二.
右上訴人即被告因毀損案件，不服本院瑞芳簡易庭九十三年度瑞簡字第二九號，中華
民國九十三年五月十八日第一審刑事簡易判決（原聲請案號：九十三年度偵字第八四
六號），提起上訴，本院管轄之第二審合議庭判決如左：
    主     文
上訴駁回。
乙○○緩刑貳年。
    事實及理由
一、本案經本院審理結果，認第一審簡易庭以被告乙○○損壞他人汽車之後保險桿，
    足以生損害於他人，所為係觸犯刑法第三百五十四條之罪，而判處被告拘役二十
    日，併諭知易科罰金之折算標準，核其認事用法，尚無違誤，量刑亦堪稱妥適，
    應予維持，爰引用第一審簡易判決處刑書記載之事實、證據及理由。
二、被告上訴意旨略以：被告已與告訴人甲○○達成和解，爰於法定期間內提起上訴
    ，請求撤銷原判決，並對被告為緩刑之宣告等語。
三、本院查：被告於民國九十二年十二月十日下午三時十分許，駕駛Ｇ四─八八七二
    號自小貨車返回位在臺北縣瑞芳鎮○○路大埔頂巷一弄八號之工廠擬裝卸貨物時
    ，適見告訴人甲○○所有之六Ｍ─五二七號營業用小客車停放在該工廠裝卸貨物
    出入口附近，遂萌生損壞他人物品之故意，並以自己駕駛自小貨車車頭外崁保險
    桿護欄頂住上開營業小客車車尾保險桿後方再加油前行之方式，強行使上開營業
    小客車往前位移約一公尺遠，致使上開營業小客車車尾保險桿外部及內部支撐、
    鐵架均因之變形而喪失原有美觀及安全防護等功能之事實，業據被告於本院審理
    時坦認在卷，核與告訴人指述之情節相符，並經證人張楙堙、林志遠於偵查中證
    述明確，且有車輛毀損估價單乙紙及車輛毀損暨現場照片十四幀在卷可參。綜上
    研析，本院因認被告於本院審理時之自白，與事實相符，可以採信；本件事證明
    確，被告損壞他人汽車後保險桿之犯行，自屬堪可認定。
四、核被告所為，係犯刑法第三百五十四條之毀損器物罪。本院審酌被告犯罪之動機
    、目的、所受之剌激、手段、品行、智識程度、所生之危害及犯罪後之態度等一
    切情狀，認原審適用刑事訴訟法第四百四十九條第一項前段、第四百五十四條第
    二項、刑法第三百五十四條、第四十一條第一項前段、罰金罰鍰提高標準條例第
    一條前段、第二條，量處被告拘役二十日，併諭知易科罰金之折算標準，洵屬允
    當，被告上訴請求撤銷原判決，為無理由，應予駁回。
五、末查，被告前未曾受有期徒刑以上刑之宣告，此有臺灣高等法院被告全國前案紀
    錄表在卷可按，其因一時失慮，偶罹刑典，且犯後已與告訴人達成和解，戮力賠
    償告訴人所受損害，告訴人並已於本院調查時，當庭宥恕被告，此有本院準備程
    序筆錄在卷可參，堪認被告經此次科刑教訓後，信當知所警惕，而無再犯之虞，
    本院因認所宣告之刑，以暫不執行為適當，爰併諭知緩刑二年，以啟自新。
據上論斷，應依刑事訴訟法四百五十五條之一第一項、第三項、第三百六十八條、第
三百七十三條，刑法第七十四條第一項第一款，判決如主文。
本案經檢察官王亞樵到庭執行職務。
中      華      民      國      九十三      年      七      月    三十  日
                                臺灣基隆地方法院刑事第四庭
                                    審判長法  官陳  志  祥
                                          法  官陳  玉  雲
                                          法  官王  慧  惠
右正本證明與原本無異。
本件判決不得上訴。
                                          書記官王  月  娥
中      華      民      國      九十三      年      七      月    三十  日
